臺灣彰化地方法院刑事判決　　　　　　　　　　　　　　九十年度訴字第八六二號
　　公　訴　人　臺灣彰化地方法院檢察署檢察官
　　被　　　告　乙○○　男六十.
　　選任辯護人　黃耀南律師
右列被告因違反著作權法等案件，經檢察官提起公訴（八十九年度偵字第六九六九號
），本院判決如左：
        主  文
乙○○共同連續以明知為侵害著作權之物而意圖營利而交付之方法侵害他人之著作權
，處有期徒刑伍月，如易科罰金，以佰元折算壹日。緩刑肆年。扣案如附表所示之
物均沒收之。
        事  實
一、乙○○係設在彰化縣伸港鄉○○村○○路一四一號「扁蝠俠玩具店」之負責人，
    明知如附表編號一至編號八所示名稱之遊戲光碟片，分別係日商新力電腦娛樂股
    份有限公司（下稱新力公司）、日商思奎爾股份有限公司（以下簡稱思奎爾公司
    ）、日商卡波光股份有限公司（以下簡稱卡波光公司）、日商可樂美股份有限公
    司所著作，並委由英特全股份有限公司（以下簡稱英特全公司）於附表所示之日
    期，首次在臺灣與日本同步發行；附表編號九所示名稱之遊戲光碟片，則係美商
    Electronic Arts Inc.（以下簡稱藝電公司）享有著作權之遊戲光碟片，前開日
    本及美國著作物均受我國著作權法之保護，非經前開日商或美商公司之同意或授
    權，不得擅自重製、散布或意圖營利而交付，詎竟與真實姓名不詳、年約三十多
    歲、綽號「阿安」之成年男子，共同基於意圖營利之概括犯意，自民國八十九年
    八月初某日起，由前開綽號「阿安」之成年男子提供所有如附表所示名稱、未經
    授權而擅自重製（重製者不詳）之遊戲光碟片，在「扁蝠俠玩具店」內寄賣，由
    乙○○放在店內隱蔽之處（未陳列），以每片新臺幣（下同）五、六十元之價格
    ，連續販售與不特定之顧客，所得由綽號「阿安」者抽取三十二元，其餘則歸乙
    ○○所得而牟利，共同以此方式侵害前開著作權人之著作權。嗣八十九年九月十
    三日下午五時許，為警在上開玩具店內查獲，並扣得綽號「阿安」之男子所有之
    如附表編號一至九所示之遊戲光碟片共計四十八片（起訴書誤載為一千零六十七
    片）及光碟目錄十一本等物。
二、案經內政部警政署保安警察第二總隊第三大隊第二中隊報請臺灣彰化地方法院檢
    察署檢察官偵查暨日商新力公司、思奎爾公司、卡波光公司、可樂美公司、美商
    藝電公司訴請臺灣彰化地方法院檢察署檢察官偵查起訴。
        理  由
一、訊據被告乙○○對於右揭事實坦承不諱，經查：
（一）(1)按著作權法第四條規定：「外國人之著作合於左列情形之一者，得依本法享
        有著作權。但條約或協定另有約定，經立法院議決通過者，從其約定：一、
        於中華民國管轄區域內首次發行，或於中華民國管轄區域外首次發行後卅日
        內在中華民國管轄區域內發行者。但以該外國人之本國，對中華民國人之著
        作，在相同之情形下，亦予保護且經查證屬實者為限。二、依條約、協定或
        其本國法令、慣例，中華民國人之著作得在該國享有著作權者」，而本件經
        查證於被告行為時，我國人之著作如於日本首次發行，或於其他國家或地區
        首次發行後卅日內於日本管轄區域內發行，在日本亦享有著作權之保護。因
        此，於被告行為時，日本雖與我國無著作權互惠關係，惟其著作如合於著作
        權法第四條第一款之規定，亦受我國著作權法之保護；是依上開法條規定及
        說明，日本之著作物如於中華民國管轄區域內首次發行，或於中華民國管轄
        區域外首次發行後卅日內在中華民國管轄區域內發行者，在我國亦受著作權
        法之保護。
      (2)而我國著作權法有關「發行」之定義，依八十七年一月二十三日修正公布施
        行前之著作權法第三條第一項第十三款，係「指權利人重製並散布能滿足公
        眾合理需要之重製物」；惟依八十七年一月二十三日修正公布施行後之著作
        權法第三條第一項第十二款之規定，「發行」係指「權利人散布能滿足公眾
        合理需要之重製物」，已刪除「重製」之要求，僅要求有「散布」之要件。
        再按八十七年一月二十三日修正公布施行之著作權法一百零六條第二項規定
        ：「著作完成於中華民國八十一年六月十日本法修正施行後者，適用本法」
        。依前開回溯規定，附表編號一至八所示於八十一年六月十日修法施行後、
        八十七年一月二十三日修法前完成之著作，亦適用修正後之著作權法第三條
        第一項第十二款有關「發行」之規定，亦即權利人僅須散布能滿足公眾合理
        需要之重製物，即已滿足「發行」之要件。
      (3)再參酌最高行政法院八十三年度判字第一三七四號判決意旨所示：著作權法
        第四條第一項前段所謂「外國人之著作於中華民國區域內首次發行」得享有
        著作權之規定，重在發行之事實，故如合於首次發行，使不特定之多數人得
        共見共聞，知有新著作物之發表即克當之，初不問發行日或公開日是否有交
        易之成立等語，在解釋上，固不能係以著作權人已舖貨之家數，或已進口之
        數量，是否已達可能使用該著作物人數之相當比例，或其舖貨之商家數量是
        否已達一定數量，為其認定依據，而應以著作權利人主觀上，是否有「散布
        能滿足公眾合理需要之重製物」之意思與準備，即著作權人是否有欲進入該
        市場，以行使其著作權之意思，而在客觀上，著作權利人在該市場是否有提
        供合理數量之該著作，以供該市場需要之事實，為其認定之標準，方合上開
        規定之目的與精神。
      (4)本件如附表編號一至八所示之遊戲軟體著作物，業委由英特全公司首次於我
        國與日本同步發行，已據告訴人新力公司、思奎爾公司、卡波光公司、可樂
        美公司提出之新力公司網站發行資料、進口報單、進貨單、發票、出貨單、
        期末、期初存量明細表、雜誌廣告等資料在卷可憑，依告訴人等所提上開事
        證，附表編號一至八所示著作物所為之發行上市及銷售上開著作物之遊戲光
        碟之行為，已足以認告訴人等就上開著作物，有在臺灣地區上市進入臺灣遊
        戲光碟市場之意思，且以所進口之數量，亦足認上開著作物正版遊戲光碟，
        在客觀上已提供合理數量之該著作，以供臺灣地區遊戲光碟市場之需要，應
        認告訴人等上開著作，在臺灣地區所為，已合於我國著作權法第三條第一項
        第十二款規定「發行」指權利人散布能滿足公眾合理需要之重製物之要件，
        上開著作自應受我國著作權法之保護。
（二）又我國對美國著作之保護始自三十五年十一月四日簽訂、三十七年十一月三十
      日生效之「中華民國與美利堅合眾國間友好通商航海條約」，隨後再以八十二
      年七月十六日簽署生效之「北美事務協調委員會與美國在臺協會會著作權保護
      協定」作更進一步之保護，依前開條約、協定，美國著作亦受我國著作權法之
      保護。而附表編號九所示名稱之遊戲光碟片，係告訴人美商藝電公司所有之著
      作物，亦據告訴人提出美國著作權登記證明書、遊戲光碟片正版封面在卷可憑
      。
（三）再被告辯稱伊所經營之「扁蝠俠玩具店」，主要係以販賣布娃娃等五、六十項
      之玩具為主，伊並非恃販賣侵害他人著作權之遊戲光碟片為生等語。按『所謂
      常業犯，係指將犯罪作為賴以維生之職業者而言。侵害著作權之常業犯，應係
      指「以侵害著作權營生」或「恃侵害著作權為生」，始克相當。故行為人縱先
      後多次侵害著作權之行為，如並未以之維生，仍不得謂係常業犯。』（最高法
      院八十五年度臺上字第二０八０號判決意旨參照）；「查所謂常業犯，係指以
      犯罪為職業並恃之以維生而言。侵害著作權之常業犯，雖不必以侵害著作權為
      唯一之謀生方法，仍應有以侵害著作權恃為主要之營生，亦即以犯罪不法所得
      為其主要生活依據之一，始克相當。」（最高法院八十四年度臺上字第五０六
      三號判決意旨參照）；「刑事法上之常業犯，雖不以無其他正當職業為必要；
      然必須行為人以反覆實施此類犯罪為業，並恃以維生，始稱相當。就著作權法
      上所稱之擅自重製他人之歌曲著作之常業犯以言，自應有積極證據足認其以擅
      自重製他人之著作，為其職業並恃之維生，為其犯罪構成要件；不能僅因行為
      人經營此項發行、販賣歌曲唱片、錄音帶之行業，即推認其恃擅自重製他人之
      著作維生。」（最高法院八十三年度臺上字第五六０號判決意旨參照）。本件
  被告為警查獲時雖扣得總計一千二百零四片（起訴書誤載為一千零六十七片）
      之遊戲光碟片，惟其中違反著作權法部分僅有如附表編號一至九所示名稱之遊
      戲光碟片（共計四十八片），已據起訴書敘明，並經日商新力公司、思奎爾公
      司、卡波光公司、可樂美公司之共同告訴代理人吳婷婷律師、美商藝電公司於
      偵查中之告訴代理人甲○○、陳立勝於本院訊問、審理時指陳明確，又證人即
      查獲員警林川吉於本院審理時到庭證稱：查獲當時被告經營之上開玩具店以販
      賣玩具為主，光碟片佔店內所賣物品之比例不多，又玩具店內架子上另擺放有
      正版之光碟片等語。是衡以扣案之遊戲光碟片一千二百零四片中，僅有四十八
      片查有違反著作權之情事，復參以證人林川吉之前開證述內容，尚難認被告用
      以經營之非法著作軟體，占其所整體經營「扁蝠俠玩具店」之比例已高達「以
      侵害著作權營生」或「恃侵害著作權為生」之程度而有何常業之犯行，公訴人
      認被告係屬常業犯，容有未洽。
（四）此外，復有日商新力公司、思奎爾公司、卡波光公司、可樂美公司之共同告訴
      代理人傅文民、謝孟馨律師之指訴、告訴狀二件、委任狀五張、內政部警政署
  保安警察第二總隊第三大隊第二中隊九十一年十一月十五日保 (三)(2) 警創
      字第０九一０００一九一四號函附之勘驗筆錄、清冊及照片各一份及照片二十
      幀在卷可稽，並有如附表所示侵害著作權之遊戲光碟片共計四十八片及光碟目
      錄十一本扣案可佐，本件事證明確，被告犯行洵堪認定。
二、查被告明知如附表所示之扣案遊戲光碟片，係侵害他人著作權之物，猶販賣交付
    與不特定人牟利，核其所為，係屬著作權法第八十七條第二款所定明知為侵害著
    作權之物而意圖營利而交付之侵害著作權行為，應依同法第九十三條第三款之規
    定處斷，公訴人認被告係犯第九十四條之常業罪，容有未洽，已詳述如前，起訴
    法條應予變更。其意圖散布而持有侵害著作權之物之低度行為，應為其交付侵害
    著作權之物之高度行為所吸收，不另論罪。又被告與真實姓名不詳、綽號「阿安
    」之成年男子間，有犯意聯絡與行為分擔，應論以共同正犯。再被告先後多次之
    犯行，時間緊接，犯罪構成要件相同，顯係基於概括之犯意反覆為之，為連續犯
    ，應依刑法第五十六條規定論以一罪，並加重其刑。爰審酌被告之素行、犯罪之
    動機、目的係為圖一己之私利、無視對於他人著作權之尊重，販賣侵害他人著作
    權之遊戲光碟片之犯罪手段、破壞告訴人公司之信譽、營業利潤與我國保護智慧
    財產權之國際形象之所生危害及犯罪後之態度等一切情狀，量處如主文所示之刑
    ，並諭知易科罰金之折算標準（被告行為後，刑法第四十一條關於易科罰金之規
    定業於九十年一月十日修正公布，並自同年月十二日生效，惟修正前後之規定，
    對於被告得否易科罰金不生影響，尚無比較新舊法之實益，仍應依刑法第二條第
    一項前段之從新原則，適用修正後之刑法第四十一條第一項前段，附此敘明），
    以示懲儆。末查，被告前未曾受有期徒刑以上刑之宣告，有臺灣彰化地方法院檢
    察署刑案資料查註紀錄表及臺灣高等法院被告全國前案紀錄表各一件在卷可稽，
    其偶罹刑章，經此科刑教訓，當知警惕而無再犯之虞，本院綜核各情，認所宣告
    之刑，以暫不執行為適當，爰併諭知緩刑四年，以勵自新。
三、扣案如附表編號一至九所示侵害著作權之遊戲光碟片共計四十八片，均係與被告
    共犯本罪之前開姓名不詳、綽號「阿安」之成年男子所有之物，且係供犯本罪所
    用之物，業據被告供明在卷，均應依刑法第三十八條第一項第二款之規定宣告沒
    收之。至被告為警查獲時總計扣得一千二百零四片（起訴書誤載為一千零六十七
    片）之光碟片，除附表編號一至九所示四十八片以外之其餘扣案光碟片，並查無
    違法情事（起訴事實未敘明此部分有侵害告訴人著作權之情事，且未據提出侵害
    著作權之告訴，亦查無此部分遊戲光碟片在我國享有著作權保護之證明及有何違
    法之事證）；又附表編號一至九所示之四十八片光碟片，佔全數扣案光碟之比例
    甚低，是以扣案之光碟目錄十一本，既無法證明係專供販售違法光碟之用，爰均
    不為沒收之諭知，併予敘明。
四、公訴意旨另以：被告乙○○係設在彰化縣伸港鄉○○村○○路一四一號「扁蝠俠
    玩具店」之負責人，明知日商新力公司開發之 「PlayStation」家庭用電視遊樂
    器電子遊樂系統之系列遊戲光碟片「神劍闖江湖（劍客浪漫譚）」、「THE LEGE
    ND OF DRAGOON（龍魂騎士救世傳說）」、「BIOHAZARD2（幽靈古堡2）」、「DI
    NO CRISIS（恐龍危機）」、「BIOHAZARD3 LAST ESCAPE（惡靈古堡3）」、「GA
    IA MASTER（大地之神）」、「DANCE DANCE REVOLUTION2（DDR2勁爆熱舞2）」
    、 「VAGRANT STORY放浪冒險譚」，分別係日商新力公司、卡波光公司、可樂美
    公司、思奎爾公司所著作，並由英特全股份有限公司在日本及臺灣同步發行；又
    「FIFA 2000」係美商藝電公司享有著作權之著作物，竟基於意圖營利之概括犯
    意，自八十九年八月初起向一真實姓名、年籍不詳之人，以每片三十二元之代價
    購入未經授權而擅自重製之前揭光碟片，再以每片五十元或六十元不等之價格，
    販售予不特定之顧客謀利。嗣經警於八十九年九月十三日十七時許，在上址查獲
    ，並扣得前揭光碟片一千二百零四片（起訴書誤載為一千零六十七片）、目錄十
    一本等物，因認被告另涉犯商標法第六十三條之販賣仿冒商標商品罪。
五、按犯罪事實應依證據認定之，無證據不得推定其犯罪事實，刑事訴訟法第一百五
    十四條定有明文。公訴人起訴書並未載明被告係如何涉有上開商標法之罪嫌，且
    美商藝電公司並未提出違反商標法部分之告訴，美商藝電公司於偵查中之告訴代
    理人甲○○、陳立勝二人，於本院訊問及審理時均未指訴被告就附表編號九所示
    名稱之遊戲光碟片，有何違反商標法之情事；然依前開日商公司之共同告訴代理
    人謝孟馨律師、吳婷婷律師於偵查及本院訊問、審理時之指訴，公訴人認被告違
    反商標法之部分，應係指扣案之日商公司所有之遊戲光碟片，藉由電視遊樂器為
    媒介執行使用時，均會在電視或電腦螢幕畫面上呈現上揭日商新力公司、卡波光
    公司、可樂美公司及日商西雅股份有限公司（以下簡稱西雅公司）之商標圖樣，
    因被告販售上開光碟片，乃認被告涉有商標法第六十三條之販賣仿冒商標商品罪
    。惟訊據被告堅決否認涉有何此部分之違反商標法犯行，辯稱：伊並不知道扣案
    之遊戲光碟片放入電視遊樂器使用時，會在電視或電腦螢幕劃面上呈現日商新力
    公司、卡波光公司、可樂美公司及西雅公司之前開商標，出售時係將遊戲光碟片
    直接交付與顧客，並未於出賣前先行試為播放，伊並無侵害上開公司前開商標權
    之故意及行為等語。
六、本院查：扣案之遊戲光碟片，其外包裝上並無日商新力公司、卡波光公司、可樂
    美公司及西雅公司之名稱及商標圖樣一節，已據共同告訴代理人傅文民於警訊時
    陳稱明確。又扣案除附表編號九所示以外之遊戲光碟片，藉由電視遊樂器為媒介
    執行使用時，會在電視或電腦螢幕畫面上呈現上揭日商新力公司、卡波光公司、
    可樂美公司或西雅公司之商標圖樣一情，固據共同告訴代理人謝孟馨律師、吳婷
    婷律師於偵查及本院訊問、審理時指訴綦詳；惟本件並查無被告出售扣案光碟片
    時，有先試行撥放光碟片與顧客觀覽之事證，且：
  (1)由客觀構成要件而言，被告並無商標法上「商標使用」行為：
    按商標法第六條規定，本法所稱「商標之使用」，係指為「行銷之目的」，將商
    標用於商品或其包裝、容器、標貼、說明書、價目表或其他類似物件上，而持有
    、陳列或散布，如非以行銷為目的而使用到他人之註冊之商標，自與侵害商標法
    之規定不符（最高法院八十六年度臺非字第一四八號判決意旨參照）。次按商標
    法保護商標專用權，其立法目的是為避免混同、誤認及維護工商業公平競爭之秩
    序，故商標法上所稱之「使用」，係強調為行銷之目的，而將商標用在商品上、
    或包裝上、容器上，使有意購買之消費者認識其為原廠商營業之商品而言，倘今
    消費者不致誤認為原廠商之商品，應非商標法所欲規範之行為（最高行政法院二
    十四年判字第二十五號判例意旨參照）。換言之，商標權之「侵害」係基於「行
    銷自己之產品」，於行銷時以使消費者誤認為該知名或經他人已註冊之商標以便
    搭售自己之產品為目的。本件扣案除附表編號九以外之光碟片，在電視或電腦影
    像中之所以會出現商標圖樣，實係不詳人士重製時所生之當然結果。前開查扣之
    遊戲光碟片係被告將光碟片出售與不特定顧客，客戶於購買後，再將之置於適合
    執行光碟片內儲存程式之主機，經由電視螢幕播放其內容之遊戲軟體光碟所儲存
    之程式內容，客戶始得利用其配備玩樂，是此類光碟片係由客戶先向被告購入光
    碟片後，再以其所自備之電腦遊戲主機配合電視螢幕等相關硬體設置完備後，將
    光碟片置於主機執行光碟片內儲存之程式時，始有在電視螢幕出現上開日商新力
    公司、卡波光公司、可樂美公司或西雅公司之商標圖樣，是縱認此種標示型態足
    資一般商品購買人認識其所表彰之商品來源，解釋上屬商標法第六條第一項所稱
    之其他類似物件之範疇，惟被告出售光碟片時，並非如前述透過主機及電視螢幕
    顯示光碟片內所儲存之日商新力公司、卡波光公司、可樂美公司或西雅公司之商
    標圖樣後，始得販賣遊戲光碟片，而僅係單純交付光碟片與顧客。是於「交易過
    程中」，被告所販售之仿冒遊戲光碟片內儲存之商標圖樣及授權文字係隱而未見
    ，客觀上自無商標之使用可言，換言之，上開扣案光碟片之重製者及被告，在客
    觀上均無「使用」他人已註冊或知名之商標藉此混充真品之情事。
  (2)由主觀構成要件而言，被告並無侵害商標或使人產生混淆之欺騙他人之犯意：
    按商標法第六十二條、第六十三條由體系解釋觀之，具有承接之性質，應作綜合
    解釋，無論係製造、販賣或輸出輸入者，均須主觀上具有使人誤認或混淆不同商
    品之意圖，始可能符合上開商標法之罪。本件被告主觀上若有意使用該商標造成
    消費者誤認上開除附表編號九以外之扣案光碟片係日商新力公司、卡波光公司、
    可樂美公司或西雅公司所出品之原版軟體，理應於所有扣案光碟外包裝上，貼上
    足以使人誤認之日本原廠商之商標圖樣，然被告並未在外包裝上貼用告訴人公司
    之商標圖樣，且扣案如附表編號一至八所示之遊戲光碟片，被告每片僅以五、六
    十元之低價出售，與正版光碟片之售價差距甚大，顯無使消費者產生任何誤認其
    以五、六十元低價所購且外包裝上並無日商新力公司、卡波光公司、可樂美公司
    或西雅公司之名稱及商標之光碟片即為前開公司所產製之真品遊戲光碟之可能，
    顯見被告並無致使消費者或使用者產生混淆誤認為正廠產品之意，是實難認為被
    告有侵害他人商標或使人產生與真品相混淆之欺騙他人之主觀犯意。
  (3)綜前所述，被告辯稱：伊並不知道扣案之遊戲光碟片放入電視遊樂器使用時，會
    在電視或電腦螢幕畫面上呈現日商新力公司、卡波光公司、可樂美公司或西雅公
    司之商標圖樣，出售時係將遊戲光碟片直接交付與顧客，並未於出賣前先行試為
    播放，伊並無侵害前開公司商標權之故意等語，堪以採信。此外，復查無其他積
    極確切之證據，足資證明被告有何公訴人起訴事實所載之商標法第六十三條販賣
    仿冒商標商品之犯行，不能證明被告有此部分之犯罪，惟公訴人認此部分與前揭
    被告經判決有罪之違反著作權法部分之犯行間，有想像競合犯之裁判上一罪關係
    ，爰不另為無罪之諭知。
據上論斷，應依刑事訴訟法第二百九十九條第一項前段、第三百條，著作權法第九十
三條第三款，刑法第十一條前段、第二條第一項前段、第二十八條、第五十六條、第
四十一條第一項前段、第七十四條第一款、第三十八條第一項第二款，罰金罰鍰提高
標準條例第二條，判決如主文。
本案經檢察官黃鼎鈞到庭執行職務
中      華      民      國    九十一    年     十二     月    三十一    日
                                臺灣彰化地方法院刑事第三庭
                                      法      官  李  雅  俐
右正本證明與原本無異。
如不服本判決，應於判決送達後十日內，向本院提出上訴狀（須附繕本）。
                                 法院書記官  陳  佳  宏
中      華      民      國    九十二    年     一       月      六      日
附錄論罪科刑法條：
著作權法第八十七條：
有下列情形之一者，除本法另有規定外，視為侵害著作權或製版權︰
一  以侵害著作人名譽之方法利用其著作者。
二  明知為侵害著作權或製版權之物而散布或意圖散布而陳列或持有或意圖營利而交
    付者
著作權法第九十三條：
有下列情形之一者，處二年以下有期徒刑，得併科新台幣十萬元以下罰金︰
一  侵害第十五條至第十七條規定之著作人格權者。
二  違反第七十條規定者。
三  以第八十七條各款方法之一侵害他人之著作權者。
附表：
┌────┬──────────┬──┬──────┬───────┐
│編  號  │  侵害著作權之      │片數│  著作權人  │ 首次發行日   │
│        │  遊戲光碟名稱      │    │            │ （西元）     │
│        │                    │    │            │              │
├────┼──────────┼──┼──────┼───────┤
│一      │神劍闖江湖          │五  │新力公司    │1997/12/18    │
│        │（劍客浪漫譚）      │    │            │              │
├────┼──────────┼──┼──────┼───────┤
│二      │龍魂騎士救世傳說    │二十│新力公司    │1999/12/02    │
│        │THE LEGEND OF DRAGOO│    │            │              │
│        │N                   │    │            │              │
├────┼──────────┼──┼──────┼───────┤
│三      │放浪冒險譚          │五  │思奎爾公司  │2000/02/10    │
│        │VAGRANT STORY       │    │            │              │
│        │                    │    │            │              │
├────┼──────────┼──┼──────┼───────┤
│四      │幽靈古堡２          │二  │卡波光公司  │1998/01/29    │
│        │BIOHAZARD 2         │    │            │              │
├────┼──────────┼──┼──────┼───────┤
│五      │恐龍危機            │三  │卡波光公司  │1999/07/01    │
│        │DINOCRISIS         │    │            │              │
├────┼──────────┼──┼──────┼───────┤
│六      │惡靈古堡３          │八  │卡波光公司  │1999/09/22    │
│        │BIOHAZARD 3 LAST ESC│    │            │              │
│        │APE                 │    │            │              │
├────┼──────────┼──┼──────┼───────┤
│七      │大地之神            │三  │卡波光公司  │2000/04/13    │
│        │GAIA MASTER         │    │            │              │
├────┼──────────┼──┼──────┼───────┤
│八      │勁爆熱舞２          │一  │可樂美公司  │1999/12/02    │
│        │DANCE DANCE REVOLUTI│    │            │              │
│        │ON 2                │    │            │              │
├────┼──────────┼──┼──────┼───────┤
│九      │ＦＡＦＩ  ２０００  │一  │美商藝電公司│              │
│        │                    │    │            │              │
├────┴──────────┴──┴──────┴───────┤
│共計四十八片                                                      │
└─────────────────────────────────┘
